臺灣宜蘭地方法院刑事宣示判決筆錄
111年度訴字第24號
公  訴  人  臺灣宜蘭地方檢察署檢察官
被      告  簡秉謙



選任辯護人  陳敬穆律師

上列被告因洗錢防制法等案件，經檢察官提起公訴（109年度偵
字第6254號、110年度偵字第424號、110年度偵字第1947號、110
年度偵字第3754號），被告於本院準備程序進行中，就被訴事實
為有罪之陳述，經本院合議庭裁定由受命法官獨任改依簡式程序
審理，復經檢察官聲請於審判外進行協商程序，本院認為適當改
依協商程序而為判決，並於中華民國111年7月7日上午9時30分在
本院刑事第六法庭宣示判決，出席職員如下：
                                          法  官  游皓婷
                                          書記官  林欣宜
                                          通  譯  黃莉媛

法官起立朗讀判決主文、犯罪事實要旨、處罰條文，及告以上訴
限制、期間並提出上訴狀之法院，且諭知記載其內容：
一、主  文：
    簡秉謙幫助犯洗錢防制法第十四條第一項洗錢罪，處有期徒
    刑貳月，併科罰金新臺幣壹萬元，罰金如易服勞役，以新臺
    幣壹仟元折算壹日。緩刑貳年，緩刑期間付保護管束，並應
    於緩刑期間內履行附表二所示之內容，及應於本判決確定後
    壹年內接受法治教育貳場次。　　
二、犯罪事實要旨：
    簡秉謙知悉金融機構帳戶為個人信用之表徵，具有一身專屬
    性質，且申請開立金融帳戶並無任何特殊限制，任何人只要
    有些許款項，均可自行至不同金融機構申請開立多數帳戶使
    用，且依其之社會經驗，已有相當之智識程度可預見將其申
    請開立之銀行帳戶提供不相識之人使用，有遭他人利用作為
    詐欺取財轉帳、匯款等犯罪工具，並以之作為收受、提領特
    定犯罪所得使用，提領後即產生遮斷資金流動軌跡以逃避國
    家追訴、處罰之效果，而藉此掩飾犯罪所得之真正去向之可
    能，竟仍基於縱有人以他人金融帳戶實施詐欺取財、洗錢等
    犯罪，亦不違背其本意之幫助詐欺取財、幫助洗錢之不確定
    故意，於民國109年5月30日16時許，在宜蘭縣冬山鄉冬山路
    3段某全家便利商店，以店到店之方式，將其申設之彰化商
    業銀行羅東分行帳號00000000000000號帳戶（下稱彰銀帳戶
    ）存摺、提款卡(含密碼)、印章（下合稱彰銀帳戶資料）提
    供予真實姓名年籍不詳之詐騙集團成員，容任該詐騙集團成
    員得以任意使用上開彰銀帳戶作為對被害人詐欺取財後，收
    取被害人之轉帳、匯款及提領犯罪所得使用，以此方式對於
    該詐騙集團成員提供助力。嗣該詐騙集團成員（無證據證明
    為3人以上）於取得上開彰銀帳戶資料後，旋即意圖為自己
    不法所有，基於詐欺取財之犯意，分別於附表一所示時間，
    以附表一所示之詐騙手法，使附表一所示之陳美均、高慎苓
    、李惠琳陷於錯誤，分別於附表一所示時間轉帳附表一所示
    金額至上開彰銀帳戶，再由該詐騙集團成員將帳戶內款項提
    領一空，以此方式製造金流斷點，致無從追查前揭犯罪所得之
    去向，而隱匿該罪所得。嗣陳美均、高慎苓、李惠琳發覺有異
    而報警處理，經警循線查悉上情。 
三、處罰條文：
    洗錢防制法第14條第1項、第16條第2項，刑法第30條第1項
    前段、第2項、第339條第1項、第55條前段、第42條第3項、
    第74條第1項第1款、第2項第3款、第8款、第93條第1項第2
    款。
四、協商判決除有刑事訴訟法第455條之4第1項第1款於本訊問程
    序終結前，被告撤銷協商合意或檢察官撤回協商聲請者；第
    2款被告協商之意思非出於自由意志者；第4款被告所犯之罪
    非第455條之2第1項所定得以聲請協商判決者；第6款被告有
    其他較重之裁判上一罪之犯罪事實者；第7款法院認應諭知
    免刑或免訴、不受理者情形之一，及違反同條第2項「法院
    應於協商合意範圍內為判決；法院為協商判決所科之刑，以
    宣告緩刑或2年以下有期徒刑、拘役或罰金為限」之規定者
    外，檢察官與被告均不得上訴。
五、如有前項得上訴之情形，得自收受宣示判決筆錄送達之日起
    20日內，向本院提出上訴書狀，上訴於第二審法院。
本案經檢察官郭欣怡提起公訴，檢察官董良造、林禹宏到庭執行
職務。
中　　華　　民　　國　　111 　年　　7 　　月　　7 　　日
                  刑事第四庭  書記官　林欣宜
                              法  官  游皓婷
以上正本證明與原本無異。
                              書記官  林欣宜
中　　華　　民　　國　　111 　年　　7 　　月　　7 　　日
　　　　　　　　　 
附表一：
編號 告訴人/被害人 犯罪時間(民國) 詐騙方式 轉帳時間 詐騙金額（新臺幣《下同》） 1 告訴人高慎苓 109年5月25日起 某詐騙集團成員透過交友軟體OMI結識左列告訴人後，藉由通訊軟體LINE以暱稱「達康Tom楊正楷」向其佯稱：可至傑力金融交易所(網址：http://hntxsoft.com)註冊帳號並儲值，即可代為操作外幣交易獲利，惟需支付代操作費用等語，致左列告訴人因此陷於錯誤，而於右列時間依詐騙集團成員指示轉帳右列金額至上開彰銀帳戶。 109年6月5日18時18分許 31,000元 2 告訴人陳美均 109年5月30日起 某詐騙集團成員透過交友軟體Sweet ring結識左列告訴人後，藉由通訊軟體LINE以暱稱「達康Tom楊正楷」向其佯稱：可將錢匯入某投資平台(網址:http://hntxsoft.com)註冊帳號，即可代為操作外幣交易獲利，惟需支付代操作費用、手續費等語，致左列告訴人因此陷於錯誤，而於右列時間依詐騙集團成員指示轉帳右列金額至上開彰銀帳戶。 109年6月5日19時47分許 24,000元 3 被害人李惠琳 109年5月30日起 某詐騙集團成員透過交友軟體OMI結識左列被害人後，藉由通訊軟體LINE以暱稱「達康Tom楊正楷」向其佯稱：可至傑力金融交易所(網址：http://hntxsoft.com)註冊帳號並匯款，即可代為操作交易獲利，惟需支付代操作費用等語，致左列被害人因此陷於錯誤，而於右列時間依詐騙集團成員指示轉帳右列金額至上開彰銀帳戶。 109年6月5日20時20分許、20時42分許 24,000元、6,000元 
附表二：
告訴人/被害人 給付金額、期限、方式 告訴人高慎苓 (一)被告應給付告訴人高慎苓31,000元。 (二)給付時間：應於111年5月26日當庭給付3,000元，剩餘款項自111年6月30日起，分期於每月30日前給付3,000元，至全部分期款項清償為止，如有一期未給付，視為全部到期。 (三)給付方式：匯款至告訴人高慎苓中國信託銀行帳號000-000000000000號帳戶（戶名：高慎苓）。 告訴人陳美均 (一)被告應給付告訴人陳美均24,000元。 (二)給付時間：應於111年5月26日當庭給付3,000元，剩餘款項自111年6月30日起，分期於每月30日前給付3,000元，至全部分期款項清償為止，如有一期未給付，視為全部到期。 (三)給付方式：匯款至告訴人陳美均第一銀行帳號00000000000號帳戶（戶名：陳美均）。 被害人李惠琳 (一)被告應給付被害人李惠琳30,000元。 (二)給付時間：應於111年6月30日前給付第一期款項3,000元，剩餘款項分期於每月30日前給付3,000元，至全部分期款項清償為止，如有一期未給付，視為全部到期。 (三)給付方式：匯款至被害人李惠琳新光銀行丹鳳分行帳號0000000000000號帳戶（戶名：李惠琳）。